# 请教陈版：此情形下的财政奖励如何处理

提问人：大咩子 时间：2020-06-22 12:15:00
陈版：因园区招商引资，我公司在园区成立公司并开展业务，约定：我公司完成一定的税收贡献才可进行财政补贴。由于财政补贴是按季发放的，而税收贡献是按年统计的。所以会导致如果年度未完成约定的税收贡献，会对已经收到的财政奖励进行一定比例的返还。
问题 1 ：对于该财政补贴是否需要缴纳增值税（是否属于和收入直接相关？）
问题 2 ：季度收到的财政补贴直接进入损益是否合适？还是等年度统计完成，再转？

回答人：chenyiwei
根据《企业会计准则第 16 号——政府补助（ 2017 年修订）》第六条：政府补助同时满足下列条件的，才能予以确认：
（一）企业能够满足政府补助所附条件；
（二）企业能够收到政府补助。
如果在按季度收到补贴款时，无法确定能否满足全年税收指标，则基于谨慎考虑，对收到的补贴款先暂时计入其他应付款，到确定满足条件后再转入损益。